【裁判字號】    99,易,205
【裁判日期】    990224
【裁判案由】    竊盜
【裁判全文】
臺灣高雄地方法院刑事判決               99年度易字第205號
公  訴  人  臺灣高雄地方法院檢察署檢察官
被      告  乙○○
輔  佐  人  甲○○
上列被告因竊盜案件，經檢察官提起公訴（99年度偵字第2129號
），本院裁定改依簡式審判程序審理，判決如下：
    主  文
乙○○犯竊盜未遂罪，處有期徒刑貳月，如易科罰金，以新臺幣
壹仟元折算壹日。
    事  實
一、乙○○意圖為自己不法之所有，於民國99年1 月10日晚上11
    時40分許，行經高雄縣大寮鄉○○村○○路3 之14號前，見
    丙○○所有之折疊式腳踏車（價值新臺幣22,000元）停放該
    處無人看管，竟以徒手方式著手竊取上開腳踏車，惟尚未將
    之置於自己實力支配之下即因遭丙○○當場發現報警查獲而
    未遂。
二、案經丙○○訴由高雄縣政府警察局林園分局報請臺灣高雄地
    方法院檢察署檢察官偵查起訴。
    理  由
一、被告乙○○所犯係死刑、無期徒刑、最輕本刑為3 年以上有
    期徒刑以外之罪，其就前揭被訴事實為有罪之陳述，經告知
    簡式審判程序之旨，並聽取其與公訴人之意見後，認無不得
    或不宜改依簡式審判程序進行之處，爰依刑事訴訟法第273
    條之1 第1 項之規定，裁定依簡式審判程序審理。
二、上開犯罪事實，業據被告於本院審理時坦承不諱，核與證人
    即告訴人丙○○於警詢時證述之情節相符，並有高雄縣政府
    警察局林園分局搜索扣押筆錄、扣押物品目錄表、贓物認領
    保管單及現場相片3 張附卷可稽，足認被告前開自白與事實
    相符，是本件事證明確，被告上開竊盜未遂犯行，洵堪認定
    。
三、核被告所為，係犯刑法第320 條第3 項、第1 項之普通竊盜
    未遂罪。其已著手於犯罪之實行而未遂，爰依刑法第25條第
    2 項規定減輕其刑。爰審酌被告身強力壯，不思以正當途逕
    謀取財富，竟竊取他人所有之物，危害社會治安及他人財產
    法益，所為實屬不該，且其前因多次竊盜案件為警查獲，並
    經臺灣高等法院高雄分院及本院分別判處有期徒刑1 年8 月
    、3 月確定（與本件尚不構成累犯），有臺灣高等法院被告
    前案紀錄表在卷可查，猶不知戒慎，竟再犯本件竊盜犯行，
    顯見其毫無悔改之心，量刑自不宜從寬；惟念其犯後已坦承
    犯行，態度尚可，所竊得之上開物品價值非高，業已返還予
    被害人丙○○，有贓物認領保管單在卷可查，犯罪所生危害
    已有降低等一切情狀，認公訴檢察官求處有期徒刑2 月，尚
    屬妥適，爰量處如主文所示之刑，並考量本件被告之職業，
    家庭經濟狀況等情諭知以新臺幣1,000 元折算1 日為易科罰
    金之折算標準，以示懲儆。
四、至被告之輔佐人具狀為被告辯稱：被告智能偏低，無法作善
    惡之判斷及行為辨別，請求依刑法第19條第2 項規定減輕其
    刑云云，並提出高雄縣鳳山市役男體格檢查表1 份為據。惟
    上開役男體格檢查表僅敘明「被告之智能衡鑑總智商八十分
    ，屬智能偏低」等語，並不等同於被告於本件行為時，必有
    心神喪失、精神耗弱之情狀，尚須綜合其全部情狀以判斷之
    ；本院審酌被告為警查獲後，自警詢迄本院審理時，對於案
    發之過程及遭警查獲，尚能為清楚之敘述，且為有條理之答
    辯及聲請具保，此觀之被告警詢、偵查及本院審理筆錄之記
    載自明，且被告於此本件犯行前，已有多次竊盜犯行為警查
    獲，其中更有持螺絲起子撬開路旁汽車竊取財物之行為，有
    本院98年度易字第729 號判決在卷可查（參本院卷第15頁）
    ，顯見對於其於本案犯行時，對自身行為之認知，應具有相
    當之認識與支配能力，而未達心神喪失或精神耗弱之程度甚
    明，故輔佐人上開所指，即為本院所不採，附此敘明。
據上論斷，應依刑事訴訟法第273 條之1 第1 項、第284 條之1
、第299 條第1 項前段，刑法第320 條第3 項、第1 項、第25條
第2 項、第41條第1 項前段，刑法施行法第1 條之1 ，判決如主
文。
本案經檢察官余彬誠到庭執行職務。
中    華    民    國    99    年    2     月    24    日
                  刑事第十五庭  法  官    王俊彥
如不服本判決應於收受判決後10日內向本院提出上訴書狀，並應
敘述具體理由。其未敘述上訴理由者，應於上訴期間屆滿後20日
內向本院補提理由書(均須按他造當事人之人數附繕本)「切勿逕
送上級法院」。
以上正本證明與原本無異。
中    華    民    國    99    年    2     月    24    日
                                書記官    黃園芳
附錄本案論罪法條：
中華民國刑法第320 條
（普通竊盜罪、竊佔罪）
意圖為自己或第三人不法之所有，而竊取他人之動產者，為竊盜
罪，處5 年以下有期徒刑、拘役或5 百元以下罰金。
意圖為自己或第三人不法之利益，而竊佔他人之不動產者，依前
項之規定處斷。
前二項之未遂犯罰之。

司法院資訊處製作；財團法人民間司法改革基金會備份。
